臺灣新北地方法院民事裁定
111年度監宣字第276號
聲  請  人  李珍英  


相  對  人  楊成旺  
關  係  人  蕭楊秀珍

上列當事人間聲請選定會同開具財產清冊之人事件，本院裁定如
下：
    主  文
指定蕭楊秀珍（女、民國○○○年○月○○日生、身分證統一編號：Z○
○○○○○○○○號）為受監護宣告之人楊成旺（民國○○○年○月○○日生、
身分證統一編號：Z○○○○○○○○○號）之會同開具財產清冊之人。
聲請程序費用由受監護宣告之人楊成旺負擔。
    理  由
一、聲請意旨略以：聲請人李珍英之配偶即相對人楊成旺，前經
    本院以94年度禁字第102號裁定宣告為禁治產人，聲請人依
    法為相對人之監護人，因當時未指定會同開具財產清冊之人
    ，並未陳報財產清冊，爰依現行民法第1099、1111條規定，
    聲請指定相對人之姊即關係人蕭楊秀珍為相對人之會同開具
    財產清冊之人等語。
二、按民法總則中華民國97年5月2日修正之條文施行前，已為禁
    治產宣告者，視為已為監護宣告；並於修正施行後，適用修
    正後之規定，民法總則施行法第4條第2項定有明文。次按受
    監護宣告之人應置監護人；法院為監護之宣告時，應依職權
    就配偶、四親等內之親屬、最近1年有同居事實之其他親屬
    、主管機關、社會福利機構或其他適當之人選定1人或數人
    為監護人，並同時指定會同開具財產清冊之人，民法第1111
    條亦有明文。本件相對人已於94年6月3日經本院宣告為禁治
    產人，依法應視為已為監護宣告，且應指定會同開具財產清
    冊之人，合先敘明。
三、查，本件聲請人主張其配偶即相對人前經本院以94年度禁字
    第102號裁定宣告為禁治產人，其為相對人之法定監護人等
    事實，業據其提出戶籍謄本、本院94年度禁字第102號民事
    裁定等件為憑，並經本院調閱上開禁治產宣告卷宗核閱無訛
    。復聲請人主張相對人未經法院指定會同開具財產清冊之人
    ，由相對人之親屬推由相對人之姊即關係人蕭楊秀珍擔任會
    同開具財產清冊之人等情，亦據提出繼承系統表、戶籍謄本
    、同意書、財政部高雄國稅局遺產稅免稅證明書、全國財產
    稅總歸戶財產查詢清單、遺產分割協議書、本院111年度監
    宣字第91號民事裁定等件為證，堪信為實。本院審酌關係人
    蕭楊秀珍為相對人之大姊，其有意願任會同開具財產清冊之
    人，揆諸上揭規定，聲請人聲請指定關係人蕭楊秀珍為相對
    人之會同開具財產清冊之人，尚無不合，應予准許。
四、依家事事件法第164條第2項規定，裁定如主文。
中    華    民    國   111    年    3     月    15    日
                    家事法庭  法  官  顧仁彧
以上正本係照原本作成
如對本裁定抗告須於裁定送達後10日內向本院提出抗告狀，並應
繳納抗告費新臺幣1,000元。
中    華    民    國   111    年    3     月    15    日
                              書記官  黃馨德